

# Over mij

Ik ben Julian de Ligt, 24 jaar, en zit in mijn vierde jaar van CMD aan de Haagse Hogeschool. Mensen kennen mij als een sociaal en gezellig persoon, maar ook als iemand die hard werkt. Ik geloof dat ik daardoor een versterking kan zijn voor elk team. Ik kijk er enorm naar uit om mijn kennis en vaardigheden in de praktijk te brengen!

#### Interesses



Voetbal / Feyenoord



Muziek



Coderen



Games

## Skills

HTML/CSS

Javascript

Wordpress/Elementor

Figma

Adobe Photoshop

## Contact



06 - 50425026



www.juliandeligt.nl



www.linkedin.com/in/ julian-de-ligt-1586b9201/

# Julian de Ligt

# Persoonlijke gegevens

27-04-2000 Geboortedatum: Woonplaats: Vlaardingen

Juliandeligt@hotmail.nl E-mailadres:

**Nationaliteit:** Nederlandse



# Opleidingen

#### St. Jozefmavo

Plaats: Vlaardingen Niveau: vmbo-tl / mavo 2012 - 2016 Duur:

#### **SG Spieringshoek**

Schiedam Plaats: Niveau: havo Duur: 2016 - 2019

#### **Haagse Hogeschool**

's-Gravenhage Plaats:

Niveau: hbo

Duur: 2020 - heden

Communication & Multimedia Design Studie:

# Werkervaring

#### Vakantiewerk A. de Jong Installatietechniek

Functie: Leerling monteur Schiedam Plaats: 2015 - 2019 Duur:

### JDL Installatietechniek

Functie: Assistent monteur Plaats: Rozenburg 2020 - 2022 Duur:

#### **Uitzendwerk Duinrell**

Functie: Operator attracties Plaats: Wassenaar 2022-2023 Duur:

#### **House of GRATE**

Wordpress Developer Functie: 's-Gravenhage Plaats: 2023-2024 Duur:

#### **JYSK**

Verkoopmedewerker Functie: Vlaardingen Plaats:

2024 - heden Duur: